【裁判字號】    99,聲,192
【裁判日期】    990126
【裁判案由】    聲請具保停止羈押
【裁判全文】
臺灣臺北地方法院刑事裁定               99年度聲字第192號
聲  請  人
即  被  告  甲○○
選任辯護人  陳博文律師
上列聲請人即被告因殺人等案件，聲請具保停止羈押，本院裁定
如下：
    主  文
聲請駁回。
    理  由
一、聲請意旨如附件之刑事聲請裁定停止羈押狀所載。
二、本件聲請人即被告甲○○因殺人等案件，本院前於民國98年
    5月26日訊問被告後，認為有刑事訴訟法101條第1項第1款、
    第2款、第3款之情形，而有羈押之必要，經於98年5月26日
    起執行羈押，並於同年8月20日、同年10月14日、同年12月
    23日裁定分別自同年8月26日、同年10月26日及同年12月26
    日延長羈押2月在案。
三、經查，本案被告因殺人等案件，業經本院辯論終結，並於98
    年12月23日宣判，就被告所犯殺人案件，判處無期徒刑，褫
    奪公權終身在案，顯然犯罪嫌疑重大，且刑法第271條第1項
    殺人罪法定刑為死刑、無期徒刑或十年以上有期徒刑，屬最
    輕本刑為5年以上有期徒刑之罪，有刑事訴訟法第101條第1
    項第3款之情形，雖原刑事訴訟法101條第1項第2款中有勾串
    共犯或證人之虞之羈押原因已因本案辯論終結而消滅，惟本
    案中之重要證據即殺害王克強所使用之槍枝，尚未扣案，且
    無證據證明該證物確已滅失，仍有湮滅證據之虞。又被告甲
    ○○於案發當日（98年2月16日）下午即出境至中國大陸地
    區，此有被告出入境紀錄附卷可考，亦有事實足認其有逃亡
    之虞，是被告雖辯稱並非因涉及本案而故意出國，且若係逃
    亡則不會短時間內回國云云，然尚此不足以使本院認定原羈
    押原因已消滅。從而，被告以前揭情詞為由，認其無逃亡及
    湮滅證據之虞為由請求具保停止羈押，難認有理由。至被告
    所稱本院98年10月14日延長羈押時未踐行訊問被告之程序，
    裁定已屬違法，為維護法制並保障人權，乃聲請停止羈押云
    云，惟本院前揭延長羈押裁定及98年12月23日延長羈押裁定
    均已確定，被告所指即不足採為聲請具保停止羈押之正當理
    由。
四、綜上所述，本件羈押原因尚未全部消滅，並斟酌比例原則及
    必要性原則，認仍有繼續執行羈押之必要，且該羈押之必要
    性目前尚無從因具保或限制住居等手段而得以替代，此外並
    無刑事訴訟法第114條各款所定不得駁回具保停止羈押聲請
    之事由，是聲請人所請具保停止羈押，難認有理由，應予駁
    回。
五、依刑事訴訟法第220條，裁定如主文。
中    華    民    國    99    年    1     月    26    日
                  刑事第五庭  審判長法  官  黃程暉
                                    法  官  吳勇毅
                                    法  官  李宜娟
以上正本證明與原本無異
如不服本裁定應於送達後5日內向本院提出抗告狀
                                    書記官  張華瓊
中    華    民    國    99    年    1     月    28    日

司法院資訊處製作；財團法人民間司法改革基金會備份。
